【裁判字號】    92,易,25
【裁判日期】    920716
【裁判案由】    家暴傷害
【裁判全文】
臺灣嘉義地方法院刑事判決                            九十二年度易字第二五號
    公  訴  人  臺灣嘉義地方法院檢察署檢察官
    被      告  甲○○
                乙○○
右列被告等因家庭暴力罪之傷害案件，經檢察官提起公訴（九十一年度偵字第六三八
二號），本院判決如左：
    主  文
甲○○連續傷害人之身體，處有期徒刑拾月。
乙○○傷害人之身體，處有期徒刑肆月，如易科罰金，以參佰元折算壹日。
    事  實
一、甲○○係丙○○之夫，二人間具有家庭暴力防治法第三條第一款所定之家庭成員
    關係，乙○○係甲○○之父，其與丙○○具有家庭暴力防治法第三條第三款所定
    之家庭成員關係，平時均感情不睦；甲○○基於傷害人身體之概括犯意，連續於
    民國九十年四月初某日起至九十一年七月底止，多次在嘉義縣番路鄉下坑村菜公
    店六十八號住處，或基隆市○○區○○街二九０巷一一二號丙○○之娘家，徒手
    或持汽車大鎖毆打丙○○，致丙○○受有身體多處瘀傷、擦傷、扭傷及尾椎股鈍
    傷等傷害；乙○○則於九十一年八月七日下午十時許，在上開住處，因丙○○之
    子住院要丙○○請假之問題，與丙○○發生口角，其竟基於傷害人身體之犯意，
    出手毆打丙○○，致丙○○受有右眼眶瘀傷、臉雙頰紅腫、頸部紅腫、右上肢挫
    傷及擦傷、右髖部瘀傷、左上臂瘀傷等傷害。
二、案經丙○○訴由嘉義縣警察局中埔分局報告臺灣嘉義地方法院檢察署檢察官偵查
    起訴。
    理  由
一、訊據被告甲○○、乙○○均矢口否認右揭犯行，均辯稱：伊等從來沒有打過丙○○，那些傷是她自己到外面不知道發生什麼事造成的云云。惟查，右揭犯罪事實
    ，業據告訴人丙○○指訴：九十年四、五月左右，伊那時已經懷孕，甲○○也知
    道，還用手打伊的肚子，伊去基隆長庚醫院就診，九十年八月七日，甲○○在基
    隆住處打伊，九十年九月十二日或十三日，甲○○用汽車大鎖打伊，九十一年一
    月四日，甲○○在嘉義家中打伊，一月三十日也是，九十一年五月二十六日，甲○○打伊致伊發腹膜炎住院一星期，九十一年八月七日，乙○○在嘉義住處打伊
    ，九十一年一月到九月伊懷孕期間甲○○也打伊，造成伊早產，伊很多次被打到
    只能坐救護車（詳見本院九十二年一月二十四日訊問筆錄、本院九十二年四月二
    十三日訊問筆錄、本院九十二年七月二日審判筆錄）等情歷歷，並經證人黃林素
    真即告訴人之母到庭證述：九十年四、五月在伊基隆住處甲○○徒手打丙○○肚
    子，伊帶丙○○去基隆長庚掛急診，九十年九月也有一次用汽車大鎖打（詳見九
    十一年十一月二十五日訊問筆錄）等語明確，此外，並有基隆長庚醫院九十年五
    月十八日急診就醫紀錄一紙、基隆醫院九十年九月十五日驗傷診斷書（左面頰瘀
    傷、左前臂瘀傷、右大腿瘀傷、右手局部瘀傷）一紙、聖馬爾定九十一年五月二
    十六日診斷證明書（頸部右側瘀傷、右大腿內側瘀傷及身體多處擦傷併內院治療
    九十一年六月三日出院）一紙、嘉義醫院九十一年八月七日傷害診斷書（右眼眶
    瘀傷、臉雙頰及頸部紅腫、尾骨挫傷、右上肢挫傷及擦傷、右髖部瘀傷、左上臂
    瘀傷）一紙、聖馬爾定醫院九十一年八月九日診斷證明書（臉部擦傷、頸部扭傷
    、右腕鈍挫傷及尾椎骨鈍傷）二紙等附卷可稽，被告甲○○為告訴人之夫，豈有
    對告訴人多次受傷原由不聞不問之理；嗣被告二人翻異前詞，甲○○辯稱：是丙○○自己騎機車跌倒的，乙○○則辯稱：當時丙○○也有打伊，關房門又很大聲
    ，伊只是教訓她云云，前後所辯已皆有不符；被告甲○○於本院調查中復辯稱：
    那些傷是丙○○的預謀，為了要出去，才會弄一些傷害來告伊云云，然細鐸告訴
    人所提出之診斷證明書，均為多處瘀傷、鈍傷，甚或急診到院治療、或住院多日
    者，均非可自行假造之傷勢，被告等二人嗣又辯稱：丙○○會毆打伊等，伊二人
    不得已才還手云云，然觀之三人在庭，丙○○身高約僅一百五十七公分，甚為嬌
    小，被告甲○○、乙○○身材則高大壯碩，被告等所稱：每次均為告訴人啟釁一
    節，遠違常情，且乙○○僅為丙○○之姻親，所辯稱其僅如父親般教訓告訴人一
    詞，亦至為荒謬，自無可探求父母對子女得依法行使懲戒權等阻卻違法事由之餘
    地，而應負刑事責任。是被告二人所辯，顯係卸責之詞，不足採信，本件事證明
    確，其等犯行均堪認定。
二、核被告甲○○、乙○○二人所為，均係犯刑法第二百七十七條第一項之傷害罪，
    又被告甲○○為告訴人丙○○之配偶，被告乙○○係丙○○之直系姻親，屬家庭
    暴力防治法第二條第二項之家庭暴力罪。被告甲○○先後多次犯行，時間緊接，
    方法相同，觸犯構成要件相同之罪，顯係基於概括犯意為之，為連續犯，依刑法
    第五十六條之規定，以一罪論，並加重其刑。爰審酌被告二人犯罪之動機、目的
    、手段、被告甲○○不思夫妻溝通相處之道，反經常性施暴，致告訴人長期受創
    及被告等犯後均否認犯行，飾詞狡辯，迄今仍未與告訴人達成和解等一切情狀，
    各量處如主文所示之刑，被告乙○○並諭知易科罰金之折算標準，用資懲儆。
據上論斷，應依刑事訴訟法第二百九十九條第一項前段，刑法第二百七十七條第一項
、第五十六條、第四十一條第一項，罰金罰鍰提高標準條例第一項前段、第二條，判
決如主文。
本案經檢察官陳鈴香到庭執行職務
中    華    民    國      九十二      年        七      月      十六    日
                          臺灣嘉義地方法院刑事第一庭
                              審判長法  官  夏  金  郎
                                    法  官  劉  瓊  雯
                                    法  官  陳  俞  婷
右正本證明與原本無異。
如不服本判決，應於判決送達後十日內向本院提出上訴狀( 應附繕本 )。告訴人或被
害人如對於本判決不服者，應具備理由請求檢察官上訴，其上訴期間之計算係以檢察
官收受判決正本之日期為準。
中    華    民    國      九十二      年        七      月      二一    日
                                    書記官  李  彩  娥
附錄法條
中華民國刑法第二百七十七條
 (普通傷害罪)
傷害人之身體或健康者，處三年以下有期徒刑、拘役或一千元以下罰金。
犯前項之罪因而致人於死者，處無期徒刑或七年以上有期徒刑；致重傷者
，處三年以上十年以下有期徒刑。


司法院資訊處製作；財團法人民間司法改革基金會備份。
